【裁判字號】    95,簡上,4
【裁判日期】    950316
【裁判案由】    恐嚇等
【裁判全文】
臺灣臺東地方法院刑事判決               95年度簡上字第4號
上  訴  人
即  被  告  甲○○
上列上訴人因恐嚇等案件，不服本院臺東簡易庭中華民國九十五
年一月九日九十四年度簡字第一０三號第一審判決（聲請簡易判
決處刑案號：臺灣臺東地方法院檢察署九十四年度偵字第一八四
二號），提起上訴，本院管轄之第二審合議庭判決如下：
    主  文
上訴駁回。
    事實及理由
一、本件經本院審理結果，認第一審以上訴人即被告甲○○所為
    係犯刑法第三百零五條恐嚇罪，判處有期徒刑五月，如易科
    罰金，以三百元折算一日，又犯同法第三百零九條第一項公
    然侮辱罪，判處拘役二十日，如易科罰金，以三百元折算一
    日，扣案海報一張沒收，其認事用法均無違誤，應予維持，
    並引用第一審判決所記載之事實、證據及理由（如附件）。
二、上訴意旨略以：上訴人坦承有原判決認定之事實，惟本件案
    發後，上訴人當機立斷，已拒絕與被害人書信、通訊、會面
    交往，然被害人仍一再電話糾纏，甚以手機簡訊示愛，此項
    由被害人招惹之犯罪事實，原判決未及斟酌，尚有未洽。且
    上訴人為裝潢工人，適逢經濟不景氣，工資所得有限，家有
    老母、妻、子女數人，靠此微薄工資維生，甚感拮据，實無
    力繳納易科罰金，上訴人素行尚稱良好，因一時失慮，犯下
    本案，經此教訓已知警惕，已無再犯之虞，因認原判決刑責
    過重，依法提起上訴。
三、按量刑輕重，係屬事實審法院得依職權自由裁量之事項，苟
    已斟酌刑法第五十七條各款所列情狀而未逾越法定刑度，不
    得遽指為違法；且在同一犯罪事實與情節，如別無其他加重
    或減輕之原因，下級審量定之刑，亦無過重或失輕之不當情
    形，則上級審法院對下級審法院之職權行使，原則上應予尊
    重。查刑法第三百零五條之恐嚇罪，法定本刑為二年以下有
    期徒刑、拘役或三百元以下罰金，同法第三百零九條之公然
    侮辱罪，法定本刑為拘役或三百元以下罰金。上訴人前揭上
    訴意旨，於原審審理時即已陳述在卷，有上訴人民國九十五
    年一月四日刑事補送證據狀附卷可稽，原審爰依具體個案認
    上訴人已有家室，仍與被害人交往，嗣感情生變，雖因一時
    氣憤致犯本案，惟竟挾將公開與被害人交往期間之私密恫嚇
    被害人，並張貼內容不堪之海報加以羞辱，置他人尊嚴、名
    譽於不顧，且於偵審中被告雖坦承犯行，卻均供稱所為犯行
    僅在開玩笑，顯見並無真切悔意等一切情狀，量處上訴人恐
    嚇罪有期徒刑五月，公然侮辱罪拘役二十日，如易科罰金，
    均以三百元折算一日，量刑並未逾越法定刑之範圍，參諸前
    揭說明，尚難認原審量刑有違法之情事。
四、綜上所述，原審分別量處上訴人有期徒刑五月、拘役三十日
    ，並均諭知易科罰金之折算標準，應屬允當，上訴人提起本
    件上訴，難認為有理由，應予駁回。
據上論斷，應依刑事訴訟法第四百五十五條之一第三項、第三百
六十八條、第三百七十三條，判決如主文。
本案經檢察官乙○○到庭執行職務
中    華    民    國    95    年    3     月    16    日
                  刑事第二庭  審判長法  官  詹慶堂
                                    法  官  劉柏駿
                                    法  官  呂煜仁
以上正本證明與原本無異。
本件不得上訴。
                                    書記官  張建成
中    華    民    國    95    年    3     月    16    日


司法院資訊處製作；財團法人民間司法改革基金會備份。
